Config:
  hfst:
    Gen: ../../../src/generator-gt-norm.hfst
    Morph: ../../../src/analyser-gt-norm.hfst
  xerox:
    Gen: ../../../src/generator-gt-norm.xfst
    Morph: ../../../src/analyser-gt-norm.xfst
    App: lookup

Tests:



# todo:
# Proofread the gold standard (below)
# Then: run analyser, then correct.


  Verb - hirnahtama: # Verb (58) hirnahtama 'eng /est /fin' - full paradigm
     hirnahtama+V+Inf/mA: hirnahtama
     hirnahtama+V+Inf: hirnahtaq
     hirnahtama+V+Act+PrfPrc: hirnahtanuq
     hirnahtama+V+Pss+PrfPrc: hirnahtõt
     hirnahtama+V+Act+Ind+Prs+Sg1: hirnahta
     hirnahtama+V+Act+Ind+Prs+Sg3: hirnahtas
     hirnahtama+V+Act+Ind+Prt+Sg1: hirnahti
     hirnahtama+V+Act+Ind+Prt+Sg3: hirnahtʼ

